臺灣臺南地方法院刑事判決
111年度訴字第10號
公  訴  人  臺灣臺南地方檢察署檢察官
被      告  羅雋  


上列被告因詐欺案件，經檢察官提起公訴（110年度偵緝字第874
號），被告於準備程序進行中，就被訴事實為有罪之陳述，本院
改行簡式審判程序審理，判決如下：
    主  文
羅雋以網際網路對公眾散布而犯詐欺取財罪，處有期徒刑壹年。
未扣案犯罪所得新臺幣貳萬元沒收，於全部或一部不能沒收或不
宜執行沒收時，追徵其價額。
    事  實
一、羅雋並無販賣手機之真意，竟意圖為自己不法所有，基於以
    網際網路對公眾散布而詐欺取財之犯意，於民國110年1月2日
    前某時，在不詳處所，透過網際網路，在FACEBOOK拍賣商城「
    Marketplace」上刊登販賣IPHONE12手機1支，價格為新臺幣
    （下同）2萬元之訊息，印尼籍EDI HANDOKO（中文姓名：艾
    迪）瀏覽上開訊息後與其聯繫，羅雋向EDI HANDOKO佯稱欲
    以2萬元販賣IPHONE12手機1支，致其陷於錯誤，而於110年1
    月2日14時許及110年1月9日12時許，在臺南市市○區○○路○段
    00號火車站前站旁統一超商，分別交付5000元訂金及餘款1
    萬5000元予羅雋，羅雋承諾將儘速寄出手機給EDI HANDOKO
    ，惟事後竟以各種理由推託，遲未交付手機或退款給EDI HA
    NDOKO，EDI HANDOKO始知受騙後報警處理，而循線查悉上情
    。
二、案經EDI HANDOKO訴由臺南市政府警察局第一分局移送臺灣
    臺南地方檢察署檢察官偵查起訴。
    理  由
一、本件被告所犯為死刑、無期徒刑、最輕本刑為3年以上有期
    徒刑以外之罪，亦非屬高等法院管轄之第一審案件，其於準
    備程序進行中，先就被訴事實為有罪之陳述，經法官告知簡
    式審判程序之旨，並聽取公訴檢察官之意見後，依刑事訴訟
    法第273條之1第1項、第273條之2等規定，裁定進行簡式審
    判程序，且不受同法第159條第1項、第161條之2、第161條
    之3、第163條之1及第164條至第170條所規定證據能力認定
    及調查方式之限制，合先敘明。
二、上開犯罪事實，業據被告於偵訊及本院審理時均坦承不諱，
    並有告訴人EDI HANDOKO於警詢、偵訊中之指述（警卷第7至
    11頁，偵1卷第27至29頁）、熊大通訊行負責人熊定心於偵
    訊時之陳述（偵2卷第53頁）、告訴人與被告之LINE對話紀錄
    1份（警卷第13至55頁）、内政部警政署反詐騙諮詢專線紀
    錄表（警卷第63至64頁）、相片影像資料查詢結果（警卷第
    65頁）在卷可稽，堪認被告自白與事實相符，而得採信。是
    本案事證明確，被告上開犯行堪以認定，應依法論科。
三、論罪科刑：
  ㈠查被告並無販售手機之真意，仍於Facebook公開社群網站上
    ，刊登販賣IPHONE12手機1支之不實訊息，對不特定之公眾
    散布不實之出售手機訊息而施以詐術，致告訴人陷於錯誤，
    誤信被告有真正交易之意思，而依指示交付價金2萬元給被
    告，確係以透過網際網路之傳播工具對公眾散布不實訊息之
    方式而詐取財物得逞。是核被告所為，係犯刑法第339條之4
    第1項第3款之以網際網路對公眾散布而詐欺取財罪。
  ㈡爰審酌被告前已有詐欺取財之前科紀錄，有臺灣高等法院被
    告前案紀錄表1份在卷可憑，猶不知自我警惕，且其尚值青
    壯，卻不思憑己力以正當方法賺取所需，竟透過網際網路散
    布不實之販賣手機訊息，致告訴人誤信而與之交易付款，以
    此方式牟利，顯見其法法治觀念淡薄，亦漠視他人之財產權
    益，所為破壞正常交易秩序，殊有不該。惟念被告犯後能知
    坦承犯行，並表示願意賠償告訴人所受損害，非無悔悟之情
    ，兼衡其自陳教育程度高中肄業、已婚，需要扶養妻子、繼
    子，入監前從事販售精油的工作，暨其犯罪動機、目的、手
    段與所生損害等一切情狀，量處如主文所示之刑。
　㈢本件被告詐欺所得之2萬元，係屬被告之犯罪所得，因未經扣
    案或發還，應依刑法第38條之1第1項前段規定宣告沒收；於
    全部或一部不能沒收或不宜執行沒收時，則依同條第3項規
    定，追徵其價額。惟本件沒收，不影響於第三人對沒收標的
    之權利或因犯罪而得行使之債權，仍得依相關法律規定辦理
    ，併此指明。
四、據上論斷，依刑事訴訟法第273條之1第1項、第299條第1項
    前段，刑法第339條之4第1項第3款、第38條之1第1項前段、
    第3項，刑法施行法第1條之1第1項，判決如主文。　　
本案經檢察官許嘉龍提起公訴，檢察官呂舒雯到庭執行職務
中　　華　　民　　國　　111 　年　　6 　　月　　8 　　日
            刑事第十四庭  法  官  蕭雅毓
以上正本證明與原本無異。
如不服本判決應於收受送達後20日內向本院提出上訴書狀，並應
敘述具體理由；其未敘述上訴理由者，應於上訴期間屆滿後20日
內向本院補提理由書（均須按他造當事人之人數附繕本）「切勿
逕送上級法院」。
                          書記官  李如茵
中　　華　　民　　國　　111 　年　　6 　　月　　8 　　日
附錄本案論罪科刑法條全文
中華民國刑法第339條之4
犯第339條詐欺罪而有下列情形之一者，處1年以上7年以下有期
徒刑，得併科1百萬元以下罰金：
一、冒用政府機關或公務員名義犯之。
二、三人以上共同犯之。
三、以廣播電視、電子通訊、網際網路或其他媒體等傳播工具，
    對公眾散布而犯之。
前項之未遂犯罰之。